臺灣基隆地方法院刑事判決　　　　　　　 96年度訴字第654號
公　訴　人　臺灣基隆地方法院檢察署檢察官
被　　　告　乙○○
上列被告因毒品危害防制條例案件，經檢察官提起公訴（96年度
偵字第1541號），本院合議庭裁定由受命法官獨任進行簡式審判
程序，茲判決如下：
    主  文
乙○○轉讓第一級毒品，處有期徒刑壹年貳月，減為有期徒刑柒
月。扣案之電子秤壹台、夾鏈袋壹包，均沒收。
    事  實
一、乙○○於民國96年2月26日下午6時40分許，在基隆市○○區
    ○○路28巷22號其經營之麵包工廠內，轉讓第一級毒品海洛
    因予友人方朝宗、余文山1小包，方朝宗、余文山2人取得後
    自行分裝為2 小包，方朝宗分得毛重0.75公克、余文山分得
    毛重0.45公克，走出麵包工廠外，為埋伏警員盤查而查獲，
    扣得上開海洛因，再經乙○○同意搜索，於麵包工廠內扣得
    第一級毒品海洛因3包（各為8.4公克，1.9公克，1.9公克）
    、第二級毒品安非他命3 包（合計毛重10.1公克，起訴書漏
    未記載）、安非他命吸食器1 組（含吸管2支及玻璃球1支，
    起訴書漏未記載）、塑膠鏟2支、電子秤1台、夾鏈袋1 包等
    物，因而查悉上情。
二、案經基隆市警察局移送臺灣基隆地方法院檢察署檢察官偵查
    起訴。
    理  由
壹、程序事項
    本件被告乙○○所犯者非為死刑、無期徒刑、最輕本刑為 3
    年以上有期徒刑之罪或高等法院管轄第一審案件，其於準備
    程序進行中，先就被訴事實為有罪之陳述，經告知其簡式審
    判程序之要旨，並聽取公訴人、被告之意見後，本院業已依
    刑事訴訟法第273條之1第1 項之規定，裁定由受命法官獨任
    以簡式審判程序進行本案之審理。
貳、實體事項
一、訊據被告對其於上開時、地有轉讓第一級毒品海洛因之犯行
    ，已坦承不諱，與證人方朝宗、余文山及謝崴宇於警詢及偵
    查中具結證述方朝宗與余文山與被告約好，於上開時間到上
    開地點即被告經營之麵包工廠，當時另有不知情的謝崴宇在
    場，被告即讓與1包海洛因與方朝宗，再由方朝宗分成2小包
    （毛重各0.75公克、0.45公克），其中1小包自己留用，另1
    小包交與余文山，但在上開麵包工廠外即為警查獲等情相符
    。並有上述在方朝宗、余文山身上查扣之2 小包海洛因（已
    另案扣押）可資佐證，堪認被告之自白與事實相符。本件事
    證明確，被告犯行堪以定，應依法論科。
二、核被告所為，係犯毒品危害防制條例第8條第1項之轉讓第一
    級毒品罪。爰審酌被告轉讓海洛因之行為，無異助長毒品散
    布，嚴重危害國民健康與社會秩序，更間接便利他人施用毒
    品，示範效應不容小覷，惟被告犯後已坦承犯行，及所轉之
    海洛因數量微少等一切情狀，量處如主文所示之刑，以示懲
    儆。按犯罪在96年4 月24日以前者，除中華民國九十六年罪
    犯減刑條例（下稱減刑條例）第3條第1項所列各罪經宣告死
    刑、無期徒刑或逾有期徒刑1年6月之刑而應不予減刑以外，
    其經宣告之有期徒刑、拘役或罰金各應依減刑條例第2條第1
    項減其刑期或金額2分之1。查本案被告之犯罪時間，係在96
    年4月24日以前，雖為減刑條例第3條第1項第7款所列罪名，
    惟非經宣告為死刑、無期徒刑或逾有期徒刑1年6月者，自得
    依減刑條例第2條第1項第3款、第7條第1 項規定，就所宣告
    之有期徒刑減其刑期2分之1。扣案之電子磅秤1台及夾鏈袋1
    包均係被告所有，業據被告供承在卷，雖其辯稱乃供自施用
    海洛因及安非他命之用，但顯與上開扣案物之性質不合，應
    係供本案轉讓海洛因時，便利分裝所用之物，爰依刑法第38
    條第1項第2款、第3 項規定予以宣告沒收。至另扣得之第一
    級毒品海洛因3 包（合計毛重12.2公克）、第二級毒品安非
    他命3包（合計毛重10.1公克）、塑膠剷2支及玻璃球吸食器
    1 組（含吸管2支及玻璃球1支），雖為被告所有，然非被告
    供本案犯罪之所用，均非本院得予隨案宣告沒收之客體，且
    業經本院於被告另犯施用毒品案件中，於96年6月29日以 96
    年訴字328 號判決宣告沒收銷燬，自不再本案予以宣告沒收
    銷燬，附此敘明。又按犯毒品危害防制條例第4條至第9條、
    第12條、第13條或第14條第1項、第2項之罪者，其供犯罪所
    用或因犯罪所得之財物，均沒收之，如全部或一部不能沒收
    時，追徵其價額或以其財產抵償之，同條例第19條第1 項定
    有明文。然本案被告係無償轉讓毒品海洛因，並未取得任何
    財物，自無從宣告沒收所得財物，併此說明。
據上論斷，應依刑事訴訟法第273條之1、第299條第1項前段，毒
品危害防制條例第8條第1項，刑法第11條前段、第38條第1項第2
款、第3款，中華民國九十六年罪犯減刑條例第2條第1項第3款、
第7條第1項，判決如主文。
本案經檢察官甲○○到庭執行職務。
中　　華　　民　　國　　96　　年　　9 　　月　　27　　日
                  刑事第四庭法  官  齊潔
以上正本證明與原本無異。
對於本件判決如有不服，應於收受送達後10日內，向本院提出上
訴書狀，上訴於臺灣高等法院，並按他造當事人之人數附具繕本
。
中　　華　　民　　國　　96　　年　　9 　　月　　27　　日
                            書記官  王月娥
附錄論罪法條
毒品危害防制條例第8條第1項
轉讓第一級毒品者，處1年以上7年以下有期徒刑，得併科新台幣
一百萬元以下罰金。
